# 请教陈版主，关于存货计价政策

提问人：guanglv 时间：2021-12-02 18:46:41
陈版主，目前公司存货用月末一次加权计价，请问电解铝企业，在生产铝液时，电解槽需要预留一部分铝液作为母液，母液基本维持稳定，但本期新投料时，铝液的转出单价是否应该把期初的母液也作为加权平均基础来计算，还是只计算新投入的原料结算转出成本，

回答人：chenyiwei
建议这类“母液”作为固定资产处理，在电解槽使用期间的账面价值保持不变，不参加存货成本的加权平均调整。参考：《中审众环研究 2020 》
之“问题1-1-34（按技术要求需保持的商品最低结存量的核算）”。